臺灣臺南地方法院民事裁定              100年度聲字第187號
聲  請  人  李斌
相  對  人  陳金龍
上列當事人間聲請停止執行事件，本院裁定如下：
   主  文
聲請人供擔保新臺幣參拾伍萬柒仟元後，本院一百年度司執字第
六七一七六號強制執行事件，於本院一百年度補字第三八九號債
務人異議之訴事件判決確定或和解、撤回前，應暫予停止。
    理  由
一、按有回復原狀之聲請，或提起再審或異議之訴，或對於和解
    為繼續審判之請求，或提起宣告調解無效之訴，撤銷調解之
    訴，或對於許可強制執行之裁定提起抗告時，法院因必要情
    形，或依聲請定相當並確實之擔保，得為停止強制執行之裁
    定，強制執行法第18條第2 項定有明文。又法院依強制執行
    法第18條第2 項定擔保金額而准許停止強制執行之裁定者，
    該項擔保係備供債權人因停止執行所受損害之賠償，其數額
    應依標的物停止執行後，債權人未能即時受償或利用該標的
    物所受之損害額，或其因另供擔保強制執行所受之損害額定
    之，非以標的物之價值或其債權額為依據（最高法院91年度
    台抗字第429號、92年度台抗第480號裁定意旨參照）。
二、聲請意旨略以：聲請人所有之財產遭相對人聲請強制執行，
    經本院100年度司執字第67176號強制執行事件受理在案，現
    尚未執行終結，惟聲請人已就此強制執行程序向本院提起10
    0年度補字第389號債務人異議之訴，爰聲請准予停止本院10
    0年度司執字第67176號執行事件之強制執行等語。
三、經查：聲請人主張之前揭事實，已據本院依職權調取上開執
    行卷及本院100年度補字第389號債務人異議之訴民事卷宗查
    明屬實，依前揭說明，認聲請人之聲請為有理由，應予准許
    。本院審酌相對人請求強制執行之債權為本金新臺幣（下同
    ）1,650,000元；又本件聲請人提起債務人異議之訴之民事
    訴訟，其訴訟標的價額已逾民事訴訟法第466條第1項、第3
    項所定金額1,500,000元，為得上訴三審案件，應適用民事
    通常程序，則依據司法院頒布之各級法院辦案期限實施要點
    所定民事通常程序辦案期限第一審為1年4個月、第二審為2
    年、第三審為1年計算，上開第三人異議之訴事件審理期間
    可推定為4年4個月，此亦為相對人遲延受償之期間，則相對
    人此段期間所受之損失，應為上開金額之利息。本院認該項
    損失，應依法定利率即週年利率百分之五計算，且不受利率
    波動之影響，較為客觀妥適。依此計算，則相對人因未能即
    時受償而可能造成之損失額為357,500元【計算式：1,650,0
    00元×5%×（4＋4/12）＝357,500元】。是依首揭說明，聲
    請人自應對相對人因停止強制執行可能遭受之上開損害提出
    擔保，爰酌定擔保金額為357,000元，依強制執行法第18條
    第2項，裁定如主文。
中    華    民    國    100    年    8    月    22    日
                  民事第三庭  法  官  張玉萱
以上正本證明與原本無異。
如對本裁定抗告須於裁定送達後十日內向本院提出抗告狀，並應
繳納抗告費新台幣一千元整。
中    華    民    國   100    年    8     月    30    日
                              書記官  魏呈州